臺灣臺北地方法院民事裁定
110年度亡字第63號
聲  請  人  李文亮  
上列聲請人對失蹤人李秀蘭聲請死亡宣告事件，本院裁定如下：
    主  文
宣告李秀蘭（女、民國00年0月00日出生，身分證統一編號：Z00
0000000號，失蹤前籍設：臺北市○○區○○街000號2樓）於民國109
年6月18日下午12時死亡。
聲請程序費用由李秀蘭遺產負擔。 
    理  由
一、聲請意旨略以：聲請人為失蹤人李秀蘭之弟。失蹤人李秀蘭
    為民國00年0月00日生，因行方不明而於102年6月18日註記
    為失蹤人口，且於91年9月14日出境後即未再入境，爰依法
    聲請准予為死亡宣告等語。
二、按失蹤人失蹤滿7年後，法院得因利害關係人或檢察官之聲
    請，為死亡之宣告；失蹤人為80歲以上者，得於失蹤滿3年
    後，為死亡之宣告；失蹤人為遭遇特別災難者，得於特別災
    難終了滿1年後，為死亡之宣告；受死亡宣告者，以判決內
    所確定死亡之時，推定其為死亡；前項死亡之時，應為前條
    各項所定期間最後日終止之時，但有反證者，不在此限。民
    法第8條、第9條分別定有明文。
三、經查，聲請人之主張，業據其提出受理失蹤人口案件登記表
    、戶籍謄本為憑，並經本院依職權調取失蹤人入出境資訊資
    料、護照申請書、戶籍資料核閱無訛，復經聲請人、證人李
    瑋到庭陳述詳實，失蹤人之其餘手足李文鎮、趙李秀珠、李
    文生亦以書狀陳述略以：於96年間曾聽父親說失蹤人已死亡
    等語，有上開意見陳述狀在卷，另據本院職權調取失蹤人之
    子李睿祥之入出境資料及外交部領事事務局函附資料可知，
    李睿祥於103年10月4日出境，並於106年間於護照申請書填
    具一墨西哥國墨西哥州IXTAPALUCA市之地址，本院函請臺灣
    高等法院轉請外交部送達本件聲請書繕本及開庭筆錄影本，
    經外交部委由當地快遞公司將上開文書合法送達後，迄未獲
    李睿祥回復，有駐墨西哥代表處函附快遞公司提供已送達簽
    收證明及送達證書在卷，堪信失蹤人為40年4月20日生，於1
    02年6月18日失蹤，斯時未滿80歲，計至109年6月18日止，
    失蹤屆滿7年，前經本院於110年12月29日准為公示催告，現
    公示催告之申報期間屆滿，未據失蹤人陳報其生存，或知失
    蹤人生死者陳報其所知，揆諸前揭規定，自應推定其於109
    年6月18日下午12時為死亡之時。從而，聲請人據以聲請本
    件失蹤人死亡宣告，應予准許。
四、爰依家事事件法第154條第3項裁定如主文。
中　　華　　民　　國　　111 　年　　6 　　月　　30  　日
                     家事法庭  法   官  陳伯均
以上正本係照原本作成。
如不服本裁定應於送達後10日內向本院提出抗告狀，並繳納抗告
費新臺幣1,000元。
中　　華　　民　　國　　111 　年　　7 　　月　　1 　　日
                              書記官  劉文松